【裁判字號】    92,訴,985
【裁判日期】    920829
【裁判案由】    毒品危害防制條例
【裁判全文】
臺灣高雄地方法院刑事判決                          九十二年度訴字第九八五號
    公  訴  人  臺灣高雄地方法院檢察署檢察官
    被      告  甲○○
右列被告因違反毒品危害防制條例案件，經檢察官提起公訴（九十一年度毒偵字第四
一四號），及併案審理（九十二年度毒偵字第三三八二號）本院判決如左：
    主      文
甲○○連續施用第一級毒品，處有期徒刑壹年參月，扣案之海洛因共拾玖包（拾捌包
部分淨重貳零點柒陸公克、壹包部分淨重零點貳壹公克）、針筒拾伍支、吸管貳支、
吸管鏟管參支、殘渣袋拾肆個均沒收銷毀之，又橡皮筋壹條、空夾鏈袋捌只、外皮包
貳只、電子秤壹台、橡膠軟管參條、夾鏈袋貳佰肆拾伍個均沒收。
    事      實
一、甲○○前因施用第一級毒品海洛因案件，經本院八十九年度毒聲字第五一八二號
    裁定強制戒治期滿，由臺灣高雄地方法院檢察署檢察官於民國（下同）九十一年
    十一月四日，以九十一年度戒毒偵字第一○一五號不起訴處分確定；復基於施用
    第一級毒品海洛因之概括犯意，自九十一年十二月底某日起，連續在高雄市不特
    定地點的公共廁所內，施用第一級毒品海洛因，以針筒注射方式施用，平均每日
    施用一至二次，最後一次，在九十二年五月二十日中午十二時許，在高雄市○○
    路一五五號五樓之二處施用；又於九十二年一月七日中午約十二時許，在高雄市
    凹仔底某公園之公共廁所內施用第二級毒品安非他命一次，且係以將安非他命及
    海洛因摻混後，亦以針筒注射方式施用。為警於九十二年一月九日下午一時二十
    三許，在國道三號公路三七二公里北向車道（高雄縣田寮收費站）前查獲，並扣
    得其持有之海洛因十八包（淨重二０‧七六公克）、注射針筒三支、吸管二支、
    橡皮筋一條、空夾鏈袋八只及外皮包二只（起訴書漏載外皮包二只）；復於九十
    二年五月二十二日下午二時許，在高雄市○○區○○路與文天路口處遭警查獲，
    並扣得海洛因一包（淨重０‧二一公克）、電子秤一台、注射針筒十二支、橡膠
    軟管三條、吸管鏟管三支、殘渣袋十四個和夾鏈袋二百四十五個。
二、案經內政部警政署國道公路警察局第八警察隊、高雄縣政府警察局仁武分局移送
    臺灣高雄地方法院檢察署檢察官偵查起訴及併案審理。
    理      由
一、上開事實業據被告甲○○於審理時坦承不諱，且被告二次遭查獲時經警採集其尿
    液分別送臺南縣衛生局及高雄縣政府衛生局鑑驗結果，被告於九十二年一月九日
    查獲時所採集之尿液驗得甲基安非他命陽性反應及施用海洛因之嗎啡陽性反應，
    有臺南縣衛生局尿液檢驗成績書一紙卷附可稽（參九十二年度毒偵字第四一四號
    偵查卷第一六頁），另被告於同年五月二十二日查獲時採集之尿液驗得施用海洛
    因後之嗎啡陽性反應，亦有高雄縣政府衛生局煙毒尿液檢驗成績書一紙在卷足憑
    （參九十二年度毒偵字第三三八二號偵查卷第一七─一頁）；復於九十二年一月
    九日扣得海洛因十八包、注射針筒三支、吸管二支、橡皮筋一條及空夾鏈袋八只
    、外皮包二只，及在同年五月二十二日查扣海洛因一包（淨重０‧二一公克）、
    電子秤一台、注射針筒十二支、橡膠軟管三條、吸管鏟管三支、殘渣袋十四個和
    夾鏈袋二百四十五個等物可資證明，且所扣得之上開海洛因先後送經法務部調查
    局鑑定結果，均認確係海洛因無訛，亦有法務部調查鑑定通知書二紙分別附卷可
    考（參九十二年度毒偵字第四一四號偵查卷第一九頁及本院卷六五頁）；又被告
    前因施用第一級毒品海洛因案件，經本院八十九年度毒聲字第五一八二號裁定強
    制戒治期滿，由臺灣高雄地方法院檢察署檢察官於民國（下同）九十一年十一月
    四日，以九十一年度戒毒偵字第一○一五號不起訴處分確定，亦有卷附上開不起
    訴處分書一份可參；是本件事證已明，被告犯行洵堪認定。
二、核被告甲○○所為，係犯毒品危害防制條例第十條第一、二項之施用第一、二級
    毒品罪。被告持有第一、二級毒品後進而施用，其持有之低度行為應為施用之高
    度行為所吸收，不另論罪。又被告供承同時、同地將安非他命及海洛因混合施用
    ，一次施用犯行，同時觸犯施用第一級毒品及施用第二級毒品之二罪，係一施用
    行為而觸犯二相異之罪名，為想像競合犯，應從重依施用第一級毒品罪處斷。再
    又其先後多次施用第一級毒品之行為，時間緊接，手段相同，所犯犯罪構成要件
    亦均一致，顯係基於概括犯意反覆為之，為連續犯，應依刑法第五十六條規定，
    論以一連續施用第一級毒品罪處斷，並加重其刑。又公訴人僅起訴被告於九十二
    年一月九日下午一時二十三分許回溯二十四小時內之某時，施用海洛因及安非他
    命一次部分之犯行，惟就公訴人併案部分及本院所查得之連續施用海洛因犯行部
    分雖未經起訴，惟既與已起訴之施用海洛因一次之犯行部分，既具有連續犯之裁
    判上一罪之關係，自應為起訴效力所及，本院自得予以審理，併敘明之。爰審酌
    被告前因施用第一級毒品海洛因案件，經本院八十九年度毒聲字第五一八二號裁
    定強制戒治期滿，由臺灣高雄地方法院檢察署檢察官於九十一年十一月四日，以
    九十一年度戒毒偵字第一○一五號不起訴處分確定，且曾於八十九年間因竊盜案
    件，經本院八十九年十月二十四以簡易判決處刑判處有期徒刑四月，緩刑三年確
    定在案，此有上開不起訴處分書一份（參九十二年度毒偵字第四一四號第一七頁
    ）及臺灣高等法院被告全國前案紀錄表一份均在卷可參，竟又為本件犯行，足見
    其素行非佳，雖其於本院審理時坦承全部犯行，但在九十二年一月九日被警查獲
    後，仍續為施用毒品犯行，自難謂犯後態度良好等一切情狀，量處如主文所示之
    刑，以示懲儆。至扣案之海洛因共十九包（十八包部分淨重二０‧七六公克、一
    包部分淨重０‧二一公克），係查獲之毒品，以及九十二年一月九日所查扣之針
    筒三支及吸管二支，以及九十二年五月二十二日查獲之針筒十二支、吸管鏟管三
    支、殘渣袋十四個，均驗得毒品海洛因成分附著各該物品，此經本院送高雄醫學
    大學附設中和紀念醫院鑑定無誤，並有卷附該院之檢驗報告五份可憑（參本院卷
    第三八、三九、六九、七０、七一頁），且該分別驗得之海洛因毒品既與上開各
    該物品無法分離，亦均認係查獲之毒品，均應依毒品危害防制條例第十八條第一
    項前段規定沒收銷燬之；又扣案之橡皮筋一條、空夾鏈袋八只、外皮包二只（上
    開三物經本院送高雄醫學大學附設中和紀念醫院鑑定結果，均驗無任何毒品海洛
    因或甲基安非他命成分反應，有該醫院之檢驗報告可查（參本院卷第四０、四一
    、四二頁）、電子秤一台、橡膠軟管三條、夾鏈袋二百四十五個均係供被告施用
    毒品海洛因所用之物，且均為被告所有，此業經被告於本院審理時供承在卷（參
    本院卷第八一頁），均依刑法第三十八條第一項第二款規定沒收之。
據上論斷，應依刑事訴訟法第二百九十九條第一項前段，毒品危害防制條例第十條第
一項、第二項、第十八條第一項前段，刑法第十一條、第五十六條、第五十五條、第
三十八條第一項第二款，判決如主文。
本案經檢察官黃元冠到庭執行職務。
中      華      民      國      九十二      年    八      月  二十九    日
  臺灣高雄地方法院刑事第三庭
                                      法  官  高思大
右正本證明與原本無異。
如不服本判決，應於判決送達後十日內向本院提出上訴狀，上訴於台灣高等法院高雄
分院（須附繕本）。
                                      書記官  蔡語珊
中      華      民      國      九十二      年    九      月    一      日
附錄條文：
毒品危害防制條例第十條第一項、第二項
施用第一級毒品者，處六月以上五年以下有期徒刑。
施用第二級毒品者，處三年以下有期徒刑。


司法院資訊處製作；財團法人民間司法改革基金會備份。
